【裁判字號】    97,訴,1230
【裁判日期】    970704
【裁判案由】    違反毒品危害防制條例
【裁判全文】
臺灣彰化地方法院刑事判決              97年度訴字第1230號
公  訴  人  臺灣彰化地方法院檢察署檢察官
被      告  甲○○
                      巷8號
上列被告因毒品危害防制條例案件，經檢察官提起公訴（97年度
毒偵字第764號、第997號），本院依簡式審判程序判決如下：
    主  文
甲○○施用第一級毒品，累犯，處有期徒刑玖月。又施用第一級
毒品，累犯，處有期徒刑柒月。應執行有期徒刑壹年貳月。
    犯罪事實
一、甲○○前因施用毒品案件，經臺灣彰化地方法院裁定送觀察
    、勒戒後，認無繼續施用毒品傾向，於民國90年8月27日執
    行完畢釋放，並由臺灣彰化地方法院檢察署檢察官以90年度
    毒偵字第2646號、3686號為不起訴處分確定，復於觀察、勒
    戒執行完畢釋放後五年內施用毒品，經本院以92年度訴字第
    793號判決有期徒刑8月確定。另因犯妨害自由罪及施用第一
    、二級毒品案件，先後經臺灣高等法院臺中分院以91年度上
    訴字第324號及本院以94年度訴字第761號判決有期徒刑8月
    及9月、3月確定，經合併定應執行刑為有期徒刑1年6月，於
    95年12月1日假釋出監付保護管束，於95年12月18日期滿未
    經撤銷，視為執行完畢。詎仍不知警惕，（一）復基於施用
    第一級毒品海洛因及第二級毒品甲基安非他命之犯意，於96
    年12月24日21時30分許，在其位於彰化縣員林鎮浮圳里浮圳
    巷3號之住宅，以將海洛因及甲基安非他命摻入香菸混合點
    燃吸食之方式，同時施用第一級毒品海洛因及第二級毒品甲
    基安非他命一次。（二）又另基於施用第一級毒品海洛因之
    犯意，於97年1月26日17時許，在彰化縣大村鄉○○村○○
    路（五行宮）之路旁處，以將海洛因摻入香菸點燃吸食之方
    式，施用第一級毒品海洛因一次。嗣先經警於96年12月25日
    15時20分許，為警持搜索票搜索其上址住處後查獲；復於97
    年1月28日13時許，在彰化縣大村鄉○○村○○路34號前為
    警查獲。均經採集其尿液送驗，結果依次呈嗎啡、可待因、
    甲基安非他命及嗎啡、可待因陽性反應而悉上情。
二、案經彰化縣警察局員林分局報請臺灣彰化地方法院檢察署檢
    察官偵查起訴。
    理  由
一、本件被告甲○○所犯係死刑、無期徒刑、最輕本刑為3年以
    上有期徒刑以外之罪，其於準備程序就前揭被訴事實為有罪
    之陳述，經受命法官告知簡式審判程序之旨，並聽取其與公
    訴人之意見後，本院認無不得或不宜改依簡式審判程序進行
    之處，爰依刑事訴訟法第273條之1第1項、第284條之1，裁
    定本案由受命法官獨任進行簡式審判程序，合先敘明。
二、上揭犯罪事實，業經被告甲○○於警詢及偵訊中及本院審理
    時均自白不諱，且其二次到案後為警所採集之尿液，經送檢
    驗結果，亦依次呈嗎啡、可待因、甲基安非他命及嗎啡、可
    待因陽性反應，此有尿液代號與真實姓名對照認證單及詮昕
    科技股份有限公司出具之濫用藥物尿液檢驗報告各1紙附卷
    可稽，足認其自白與事實相符。其犯行均堪認定。
三、按修正毒品危害防制條例就施用毒品者，僅於「初犯」及「
    五年後再犯」二種情形，有其追訴條件之限制，即須於初犯
    經觀察、勒戒或強制戒治釋放後，五年內均無施用毒品之行
    為，始能認其前所實施之觀察、勒戒或強制戒治已足遮斷毒
    癮，而得於五年後再犯時，再予適用初犯之規定，重行觀察
    、勒戒等程序；倘五年內已經再犯，被依法追訴處罰，縱其
    第三次（或第三次以上）施用毒品之時間在初犯釋放五年以
    後，即與「五年後再犯」之情形有別，且因已於「五年內再
    犯」，顯見其再犯率甚高，原實施觀察、勒戒或強制戒治，
    已無法收其實效，而無五年戒斷期之存在，自無再經觀察、
    勒戒及強制戒治之必要，應由檢察官逕行起訴，最高法院95
    年度台非字第59號判決、95年度台非字第65號判決及95年度
    第7 次刑事庭會議決定足供參照。本件被告前因施用毒品案
    件，經本院以90年度毒聲字第2875號裁定送觀察、勒戒後，
    認無繼續施用毒品傾向，於90年8 月27日執行完畢釋放，並
    由臺灣彰化地方法院檢察署檢察官以90年度毒偵字第2646號
    、3686號為不起訴處分確定，復於觀察、勒戒執行完畢釋放
    後五年內施用毒品，經本院以92年度訴字第793號判決有期
    徒刑8月確定。另因妨害自由及施用第一、二級毒品案件，
    先後經臺灣高等法院臺中分院以91年度上更一字第271號及
    本院以94年度訴字第761號分別判決有期徒刑8月及9月、3月
    確定，合併定應執行刑1年6月，於95年12月1日假釋出監付
    保護管束，於95年12月18日期滿未經撤銷，視為執行完畢，
    有臺灣彰化地方法院檢察署刑案資料查註紀錄表及臺灣高等
    法院被告前案紀錄表各一份附卷可稽；是被告於97年間再次
    施用毒品之犯行，即與觀察、勒戒或強制戒治執行完畢釋放
    後五年後再犯施用毒品罪之情形有別，應依法論科。
四、核被告犯罪事實一（一）所為，係犯毒品危害防制條例第10
    條第1、2項之施用第一、二級毒品罪。其中於96年12月24日
    21時30分許，同時施用第一級毒品海洛因及第二級毒品甲基
    安非他命一次之犯行，係以一行為而犯二罪名，應依刑法第
    55條論以想像競合犯，從一重之施用第一級毒品罪處斷。被
    告犯罪事實一（二）所為，係犯毒品危害防制條例第10條第
    1項之施用第一級毒品罪。被告持有第一級毒品進而施用，
    其持有之低度行為應為施用之高度行為所吸收，均不另論持
    有毒品之罪。又被告先後二次施用毒品之犯行，犯意各別，
    行為互殊，應分論併罰。另被告有如犯罪事實欄所載之前科
    ，有刑案資料查註紀錄表各1份在卷可稽，其於受有期徒刑
    之執行完畢後，五年內故意再犯本件有期徒刑以上之二罪，
    均為累犯，應依刑法第47條第1項之規定，分別加重其刑。
    爰審酌被告前有施用毒品前科，猶再施用本件毒品，惟其施
    用毒品乃自戕一己之身體健康，尚未害及他人，且犯後始終
    坦承犯行、態度尚佳，及於犯罪事實一（一）係同時施用第
    一級、第二級毒品之情節等一切情狀，分別量處如主文所示
    之刑，並定其應執行之刑。
據上論斷，應依刑事訴訟法第273條之1第1項、第299條第1項前
段，毒品危害防制條例第10條第1項，刑法第11條前段、第55條
、第47條第1項、第51條第5項，判決如主文。
本案經檢察官陳茂榮到庭執行職務
中    華    民    國    97    年     7     月    4    日
                  刑事第三庭       法  官  吳俊螢
以上正本證明與原本無異。
如不服本判決，應於判決送達後10日內，向本院提出上訴書狀，
上訴書狀應「敘述具體上訴理由」，並按他造當事人之人數附繕
本。「切勿逕送上級法院」。
中    華    民    國    97    年     7     月    4    日
                                   書記官  林怡吟
附錄本案論罪科刑法條：
毒品危害防制條例第10條
施用第一級毒品者，處 6 月以上 5 年以下有期徒刑。
施用第二級毒品者，處 3 年以下有期徒刑。


司法院資訊處製作；財團法人民間司法改革基金會備份。
